---
title: "Analyse du schéma"
output: html_notebook
---

```{r}
library(jsonlite)
library(tidyverse)
```

Lecture du schéma
```{r}
s <- jsonlite::read_json("../../schema.json")
```

```{r}
length(s$fields)
```
Le schéma comprend 39 champs

Les noms de champs sont les suivants :
```{r}
field_names <- sapply(s$fields, function(elt) elt$name) %>% sort
field_names
```

Les familles de champs sont les suivantes :
```{r}
gsub("^([a-z]+)_.*$", "\\1", field_names) %>% unique
```


Les champs obligatoires sont les suivants :
```{r}
w <- sapply(s$fields, function(elt) elt$constraints$required) %>% which
fields_required <- s$fields[w]
print(sapply(fields_required, function(elt) elt$name))
```
Les champs suivants pourraient être mis en facultatif :
- comm_nom
- comm_insee
- adresse
- tup_surface
- tup_refcad
- prop_actuel_nom

comm_nom, adresse, comm_insee sont retrouvables pgrâce aux coordonnées

tup_refcad, tup_surface peuvent aussi être mis en facultatif car la géométrie est facultative

Les seuls champs obligatoires seraient donc :

2. longitude
3. latitude


Eventuellement :

1. site_nom (discutable, description possible du site)
4. source_nom (discutable, peut être le mode de remplissage : saisie terrain, etc...)

Champs à supprimer :
```{r}
field_titles <- 
field_descriptions <- 
df <- data.frame(nom = sapply(s$fields, function(elt) elt$name), 
                 titre = sapply(s$fields, function(elt) elt$title),
                 description = sapply(s$fields, function(elt) elt$description),
                 required = sapply(s$fields, function(elt) elt$constraints$required),
                 action = "")
readODS::write_ods(df, "outputs/champs-0.ods")
```

Fichier à éditer manuellement :
```{r}
file.copy("outputs/champs-0.ods", "outputs/champs-1.ods", overwrite = T)
```




